臺灣高等法院臺南分院刑事判決
111年度上訴字第779號
上  訴  人  
即  被  告  陳清隆

指定辯護人  黃瀕寬律師（義務律師）
上列上訴人因違反槍砲彈藥刀械管制條例等案件，不服臺灣臺南
地方法院110年度訴字第1090號中華民國111年4月11日第一審判
決（起訴案號：臺灣臺南地方檢察署110年度偵字第18892號），
針對槍彈量刑部分提起上訴，本院判決如下：
    主  文
上訴駁回。
    事實及理由
一、刑事訴訟法第348條於民國110年6月18日修正施行：「上訴
    得對於判決之一部為之。對於判決之一部上訴者，其有關係
    之部分，視為亦已上訴。但有關係之部分為無罪、免訴或不
    受理者，不在此限。上訴得明示僅就判決之刑、沒收或保安
    處分一部為之。」同日修正施行之刑事訴訟法施行法第7條
    之13規定：「中華民國110年5月31日修正通過之刑事訴訟法
    施行前，已繫屬於各級法院之案件，於施行後仍適用修正前
    刑事訴訟法第348條規定；已終結或已繫屬於各級法院而未
    終結之案件，於施行後提起再審或非常上訴者，亦同。」又
    110年6月18日刑事訴訟法第348條修正施行前已繫屬於第一
    審或第二審法院之案件，在修正施行後始因上訴而繫屬於第
    二審或第三審法院者，應適用修正後規定以定其上訴範圍（
    最高法院110年度台上大字第5375號裁定意旨參照）。經查
    ：本案於上述規定修正施行後之111年6月24日始繫屬於本院
    ，上訴之效力及範圍應依修正後第348條規定。而原審判決
    後，檢察官並未提起上訴，被告明示僅就原判決關於槍砲部
    分的量刑提起上訴（見本院卷第11頁、第60頁），是本案審
    判範圍僅就原判決關於槍砲部分之量刑妥適與否進行審理（
    恐嚇罪部分業經被告撤回上訴而確定在案，見本院卷第61頁
    ），本案槍砲部分犯罪事實、所犯法條及論罪、沒收部分之
    認定，並非本院審查範圍，均引用第一審判決書所記載之事
    實、證據、論罪及沒收（如附件）。
二、被告上訴意旨主張：伊已坦承犯行，態度良好，且有單親撫
    養孩子之家庭因素，本案係因女友情緒不佳，恐其想不開，
    故伊才持槍前往現場制止他人的挑釁行為，此動機、目的請
    再為審酌，而伊雖然未能供出槍彈之上手，但已盡己所能表
    現悔悟之心，況伊未持系爭槍彈危害社會，因此伊的犯罪情
    節堪予憫恕，請求予以酌減並從輕量刑云云。
三、按量刑輕重，係屬事實審法院得依職權自由裁量之事項，苟
    已斟酌刑法第57條各款所列情狀而未逾越法定刑度，不得遽
    指為違法；刑罰之量定，固屬法院自由裁量之職權行使，但
    仍應審酌刑法第57條所列各款事由及一切情狀，為酌量輕重
    之標準，並非漫無限制。在同一犯罪事實與情節，如別無其
    他加重或減輕之原因，下級審法院量定之刑，亦無過重或失
    輕之不當情形，則上級審法院對下級審法院之職權行使，原
    則上應予尊重（最高法院72年度台上字第6696號、85年度台
    上字第2446號號判決意旨參照）。次按，犯罪之情狀顯可憫
    恕，認科以最低度刑仍嫌過重者，得酌量減輕其刑，固為刑
    法第59條所明定。然刑法第59條之酌量減輕，必於犯罪另有
    特殊之原因與環境等，在客觀上足以引起一般同情，認為即
    予宣告法定低度刑期尤嫌過重者，始有其適用；至於行為人
    之犯罪動機、手段、情節及犯罪後坦承犯行之態度等情，僅
    可作為在法定刑內從輕科刑之標準，不得據為酌量減輕之理
    由。
四、經查，本案被告所非法寄藏持有者為制式手槍及制式子彈，
　　，均屬我國政府嚴禁之違禁物，其殺傷力極大，具有高度危
    險性，對社會治安所生危害非輕，而近來黑槍氾濫，持槍犯
    案者日趨嚴重，是以有關當局乃加強查緝並提高持有槍械之
    刑罰，以期遏止此類犯罪，被告寄藏持有系爭槍彈長約10年
    期間，從未有要主動報繳槍枝的舉動；抑有進者，於案發時
    又亮出系爭槍彈對在場之人進行恐嚇，若稍有不慎，即會造
    成不可收拾之後果，已嚴重破壞社會治安，情節非輕，此情
    ，當為社會一般民眾所深惡痛絕，故被告寄藏持有制式槍械
    行為難認有符合刑法第59條所定「犯罪之情狀顯可憫恕」之
    要件；至於被告上訴理由所指之犯後態度、家庭因素等理由
    ，均僅為量刑之參考因子，不得援引為刑法第59條減刑之依
    據，併此指明。
五、其次，原審以被告之責任為基礎，斟酌刑法第57條之各款事
    由而為刑之量定，已於理由欄中詳加論敘載明（原判決第6
    頁），客觀而言，係於法定刑度內而為裁量，並無不當或違
    法之情形，復與比例原則、平等原則、罪責相當原則相合，
    難認有何濫用權限情形；又被告所犯寄藏槍枝罪其法定刑為
    「5年以上有期徒刑，併科新臺幣1千萬元以下罰金」，原審
    斟酌被告所寄藏者為制式槍彈，殺傷力極大，且寄藏時間約
    10年，復持以犯案（犯恐嚇罪），情節非輕等各項情節，而
    量處有期徒刑5年2月，併科罰金新臺幣5萬元，已接近法定
    最低度刑，並無量刑過重之虞，客觀上已無往下調降刑度之
    可能性。
六、綜上，被告提起上訴請求酌減其刑，並從輕量刑，為無理由
    ，應予駁回。
據上論結，應依刑事訴訟法第368條、第373條，判決如主文。
本案經檢察官謝旻霓提起公訴，檢察官黃朝貴到庭執行職務。
中　　華　　民　　國　　111 　年　　8 　　月　　4 　　日
                  刑事第七庭    審判長法  官　吳勇輝
                                      法  官　吳錦佳
                                      法　官　黃國永
以上正本證明與原本無異。
如不服本判決應於收受送達後20日內向本院提出上訴書狀，其未
敘述上訴理由者，並得於提起上訴後20日內向本院補提理由書（
均須按他造當事人之人數附繕本）「切勿逕送上級法院」。
                                      書記官　葉宥鈞
中　　華　　民　　國　　111 　年　　8 　　月　　4 　　日
附錄本案論罪科刑法條：
槍砲彈藥刀械管制條例第7條
未經許可，製造、販賣或運輸制式或非制式火砲、肩射武器、機
關槍、衝鋒槍、卡柄槍、自動步槍、普通步槍、馬槍、手槍或各
類砲彈、炸彈、爆裂物者，處無期徒刑或7年以上有期徒刑，併
科新臺幣3千萬元以下罰金。
未經許可，轉讓、出租或出借前項所列槍砲、彈藥者，處無期徒
刑或5年以上有期徒刑，併科新臺幣1千萬元以下罰金。
意圖供自己或他人犯罪之用，而犯前二項之罪者，處死刑或無期
徒刑；處徒刑者，併科新臺幣5千萬元以下罰金。
未經許可，持有、寄藏或意圖販賣而陳列第1項所列槍砲、彈藥
者，處5年以上有期徒刑，併科新臺幣1千萬元以下罰金。
意圖供自己或他人犯罪之用，以強盜、搶奪、竊盜或其他非法方
法，持有依法執行公務之人所持有之第1項所列槍砲、彈藥者，
得加重其刑至二分之一。
第1項至第3項之未遂犯罰之。
　
槍砲彈藥刀械管制條例第12條
未經許可，製造、販賣或運輸子彈者，處1年以上7年以下有期徒
刑，併科新台幣500萬元以下罰金。
未經許可，轉讓、出租或出借子彈者，處6月以上5年以下有期徒
刑，併科新台幣300萬元以下罰金。
意圖供自己或他人犯罪之用，而犯前二項之罪者，處3年以上10
年以下有期徒刑，併科新台幣700萬元以下罰金。
未經許可，持有、寄藏或意圖販賣而陳列子彈者，處5年以下有
期徒刑，併科新台幣300萬元以下罰金。
第1項至第3項之未遂犯罰之。